Inventaris van het archief van de Nederlandse diplomatieke vertegenwoordiging in Tsjechoslowakije/Tsjechië, (1956) 1975-2013
Nationaal Archief, Den Haag
Het betreft stukken over de organisatie en taken van de ambassade op het gebied van consulaire, economische, culturele en politieke zaken.
Het archief bevat onder andere stukken over:
binnenlandse ontwikkelingen in Tsjechoslowakije, o.a. met betrekking tot de zogenaamde “Fluwelen Revolutie” en het ontstaan van de nieuwe republieken Tsjechië en Slowakije
problematiek rondom het Tsjechisch - Hongaars stuwdammenproject Gabcikovo-Nagymaros
activiteiten van de mensenrechtenbeweging Charta 77
toetreding van Tsjechië tot de Europese Unie (EU) en de Noord-Atlantische Verdragsorganisatie (NAVO)
het staatsbezoek van koningin Beatrix en prins Claus van 22 - 24 maart 1994 aan Tsjechië.
Selectie en vernietiging
De selectie heeft plaatsgevonden aan de hand van de volgende vastgestelde Basis Selectie Documenten (BSD's):
[015] Selectielijst voor de neerslag van de handelingen van de minister van Buitenlandse Zaken en de onder hem ressorterende actoren op het beleidsterrein Rijksbegroting over de periode 1945–2000, 25 januari 2005/Nr. C/S/05/138 (Stcrt. 31 maart 2005, nr. 62)
[045] Selectielijst voor de neerslag van de handelingen van de minister van Buitenlandse Zaken en de onder hem ressorterende actoren op het beleidsterrein Rijkshuisvesting over de periode vanaf 1945, 12 maart 2007/Nr. C/S&A/07/524 (Stcrt. 26 juli 2007, nr. 142)
[075] Selectielijst voor de neerslag van de handelingen van de minister van Buitenlandse Zaken en de onder hem ressorterende actoren op het beleidsterrein Formatiebeleid, arbeidsmarktbeleid en personeelsontwikkeling en mobiliteit over de periode 1945–, 11 september 2007/Nr. C/S&A/07/2237 (Stcrt. 12 oktober 2007, nr. 198)
[077] Selectielijst voor de neerslag van de handelingen van de minister van Buitenlandse Zaken en de onder hem ressorterende actoren op het beleidsterrein Personeelsinformatievoorziening en -administratie over de periode 1945–, 11 september 2007/C/S&A/07/2238 (Stcrt. 16 oktober 2007, nr. 200)
[103A] Selectielijst voor de neerslag van de handelingen van de minister van Buitenlandse Zaken en de onder hem ressorterende actoren op het beleidsterrein Buitenland over de periode 1945–1990, 18 december 2013 NA/2013/13.044 (Stcrt. 31 december 2013, nr. 36665)
[103B] Selectielijst voor de neerslag van de handelingen van de minister van Buitenlandse Zaken en de onder hem ressorterende actoren op het beleidsterrein Ontwikkelingssamenwerking over de periode 1965-1990, 18 december 2013 NA/2013/13.045 (Stcrt. 31 december 2013, nr. 36668)
[143] Selectielijst voor de neerslag van de handelingen van de minister van Buitenlandse Zaken en de onder hem ressorterende actoren op het beleidsterrein Organisatie van de Rijksoverheid over de periode 1945–1999, 5 juli 2005/Nr. C/S&A/05/1197 (Stcrt. 16 december 2005, nr. 245 / pag. 25). Rekening houdend met de actualisatie in de Stcrt. 14 juni 2007, nr. 112 / p. 10.
[186] Selectielijst voor de neerslag van de handelingen van de minister van Buitenlandse Zaken en de onder hem ressorterende actoren op het beleidsterrein Nederlands buitenlands beleid over de periode vanaf 1990’, 18 december 2013, NA/2013/12.299 (Stcrt. 31 december 2013, nr. 36667).
De archiefstukken die voor vernietiging in aanmerking kwamen, zijn na verkregen toestemming van het Ministerie van Buitenlandse Zaken, afgevoerd door Reisswolf Nederland BV en daar op de gebruikelijke wijze vernietigd.
Aanvullingen
Het is mogelijk dat in de toekomst alsnog dossiers worden nagezonden. Om die reden is het mogelijk dat er voor dit archief nog aanvullingen komen.
Ordening van het archief
Het archief is primair op rubriek geordend. De rubrieksindeling is gebaseerd op de in de archiefinstructiebundel 'Archiefzorg op de posten' van 1999 geïntroduceerde primaire, hiërarchische ordening met trefwoorden. Binnen de rubrieken zijn de dossiers zoveel mogelijk chronologisch geordend.
Dossiers oorspronkelijk geordend op basis van de Archiefcode BZ zijn, om een uniforme wijze van ordening te krijgen, overgezet naar de indeling op trefwoord. Dit was mogelijk, aangezien de overstap van een ordening op code naar die op trefwoord nagenoeg niets aan de bestaande dossiervorming veranderde. Daardoor was het mogelijk de oude code-ordening van een dossier om te zetten naar de nieuwe trefwoord-ordening.
Aanwijzingen voor de gebruiker
Openbaarheidsbeperkingen
Deels openbaar, deels beperkt openbaar (B), deels niet openbaar.
Materiële beperkingen
Het archief kent geen beperkingen voor het raadplegen van stukken als gevolg van slechte materiële staat
Andere toegang
Voor dit archief is geen andere toegang beschikbaar
Aanvraaginstructie
Openbare archiefstukken kunnen online worden aangevraagd en gereserveerd. U kunt dit ook via de terminals in de studiezaal van het Nationaal Archief doen. Om te kunnen reserveren dient u de volgende stappen te volgen:
U maakt een profiel aan op www.gahetna.nl, en logt vervolgens in
Via de archiefinventaris (alleen de beschrijvingen met rode nummers) selecteert u het gewenste archiefstuk door op de knop 'Reserveren' te klikken
In het volgende scherm geeft u aan op welke dag u het archiefstuk wilt inzien
Indien u zich bevindt in de studiezaal en een tafelnummer heeft ontvangen kunt u dit nummer vermelden. Als u geen tafelnummer heeft kunt u tafelnummer 777 laten staan
Vervolgens bevestigt u uw reservering door deze te versturen.
Verwant materiaal
Bewaarplaats van originelen
Niet van toepassing
Beschikbaarheid van kopieën
Inventarisnummers van dit archief zijn niet in kopievorm beschikbaar
Afgescheiden archiefmateriaal
Niet van toepassing
Verwante archieven
Inventaris van het archief van het Nederlandse Gezantschap, later de Ambassade in Tsjechoslowakije, 1955-1974, NA nr. 2.05.257
Bijlagen
Geen bijlagen
Beschrijving van de series en archiefbestanddelen
- Ambassade Praag (Tsjechoslowakije/Tsjechië), A
  - Algemene Zaken (AZ), A1
    - Archief, A1.1
      - Het uitvoeren van werkzaamheden in het kader van archiefinventarisatie, -beheer en -transport, 1956 - 1997; 1-2; 2 omslagen
        - 1956 - 1986, 1; omslag
        - 1987 - 1997, 2; omslag
      - Het opstellen van een archiefplan met bijbehorende instructies, alsmede het uitvoeren van archiefwerkzaamheden op basis hiervan, 1992 - 2012; 3-4; 2 pakken
        - 1992 - 2005, 3; pak
          Nota bene: Bevat cd en diskette
        - 2006 - 2012, 4; pak
      - Processen-verbaal van overdracht en processen-verbaal en verklaringen van vernietiging van archiefbescheiden, 1995 - 2011; 5-6; 1 pak en 1 omslag
        - 1995 - 2005, 5; pak
        - 2006 - 2011, 6; pak
      - Overdracht van de archieven van het Nederlands-Israëlisch Kerkgenootschap vanuit Tsjechië aan het Nederlands Rijksarchief, 1999 - 2001; 7; omslag
    - Automatisering, A1.2
      - Correspondentie met het ministerie over de automatisering van het berichtenverkeer, 1989 - 1998; 8; pak
      - Het opzetten en toepassen van het administratiesysteem Regio Lokale Medewerkers (RLM), een database voor invoer van gegevens van het lokale personeel, 1997 - 2001; 9; omslag
      - Conversie van het Record Management Applicatie (RMA) Atlas Systeem, 2005 - 2008; 10; pak
    - Beveiliging, A1.3
      - Beveiliging van de kanselarij, 1964 - 2012; 11-17; 5 pakken en 2 omslagen
        - 1964 - 1976, 11; pak
        - 1972 - 1985, 12; pak
          Nota bene: Met foto's
        - 1990 - 1998, 13; pak
        - 1999 - 2002, 14; pak
        - 2002 - 2006, 15; pak
        - 2004 - 2010, 16; omslag
        - 2004 - 2012, 17; omslag
      - Project Beveiliging Opwaardering Kanselarijen, ook genoemd de BOK-operatie, 2002 - 2007; 18-20; 3 pakken
        - 2002 - 2005, 18; pak
        - 2004, 19; pak
        - 2006 - 2007, 20; pak
      - Beveiligingsmaatregelen binnen de ambassade, 2005 - 2009; 21; pak
        Openbaarheid beperkt tot 01-01-2040
        Belang van de Staat of zijn bondgenoten
    - Bezoeken, A1.4
      - Het aan- en afmelden bij het Corps Diplomatique van ambassadeurs die Tsjechoslowakije bezoeken, 1990 - 1998; 22-23; 1 pak en 1 omslag
        - Aanmeldingen 1990 - 1998, 22; pak
        - Afmeldingen 1991 - 1998, 23; omslag
      - Het voorbereiden van diverse werkbezoeken van ambassadeur I.L van Veldhuizen-Rothenbücher, 2002 - 2006; 24-26; 2 pakken en 1 omslag
        - Werkbezoeken aan diverse Tsjechische plaatsen 2002 - 2006, 24; pak
        - Courtesy calls (beleefdheidsbezoeken) 2003 - 2004, 25; pak
        - Werkbezoek aan Brno van 3 - 4 maart 2004 2004, 26; omslag
      - Het voorbereiden van diverse werkbezoeken van ambassadeur J.L. van Hoorn, 2006 - 2007; 27-28; 2 pakken
        - 2006, 27; pak
        - 2007, 28; pak
    - Financieel beheer, A1.5
      - Het invoeren van het nieuwe verantwoordingssysteem Decentralisatie en Lokale Financiële Informatievoorziening (DELFI), 1993 - 1994; 29; pak
    - Gebouwen, A1.6
      - Huisvesting van de kanselarij, 1975 - 1996; 30-35; 5 pakken en 1 omslag
        - 1975 - 1980, 30; omslag
          Nota bene: Bevat tekeningen
        - 1976 - 1992, 31; pak
        - 1991 - 1992, 32; pak
        - 1992 - 1994, 33; pak
        - 1994 - 1995, 34; pak
        - 1993 - 1996, 35; pak
      - Renovatie van de ambtswoning aan Slavickova 10, 1995 - 2002; 36-39; 4 pakken
        - 1995 - 2001, 36; pak
        - 1995 - 2002, 37; pak
        - 1998 - 2000, 38; pak
        - 1999 - 2001, 39; pak
      - Verhuizing naar en verbouwing en renovatie van de kanselarij aan de Gotthardska 6/27, 1996 - 2004; 40-46; 7 pakken
        - 1996 - 2000, 40; pak
        - 1997, 41; pak
        - 1997 - 2001, 42; pak
        - 2000 - 2002, 43; pak
        - 2003 - 2004, 44; pak
        - Bijlagen 1997 - 2001, 45; pak
        - Overzichten van de inventaris 1996 - 2004, 46; pak
          Nota bene: Bevat diskette en fotonegatieven
      - Renovatie van de kanselarij aan de Gotthardska 6/27, 2008 - 2010; 47; pak
    - Organisatie, A1.7
      - Het intern regelen van mutaties inzake tekenbevoegdheid, taakverdeling, mandaat- en ondermandaatverlening, 1994 - 2004; 48; pak
      - Het voorbereiden van de totstandkoming en vaststelling van diverse jaarstukken, 1996 - 2013; 49-62; 9 pakken en 5 omslagen
        - Jaarplannen 1997 en 1998 1996 - 1998, 49; pak
          Nota bene: Bevat diskettes
        - Jaarplan 1999 1998 - 1999, 50; pak
        - Jaarverslagen over 1997 en 1998 1998 - 1999, 51; omslag
        - Jaarverslag over 1999, alsmede overzicht van lopende en in 1999 afgesloten matra projecten 1999 - 2000, 52; pak
        - Jaarplan 2001 2000 - 2001, 53; pak
        - Jaarplan 2002 2001 - 2002, 54; pak
        - Jaarplan 2003 2002 - 2003, 55; pak
        - Jaarplan 2004 2004 - 2005, 56; pak
        - Jaarplan 2005 2004 - 2005, 57; omslag
        - Jaarverslag over 2005 en jaarplan 2006 2005 - 2006, 58; pak
        - Jaarverslag over 2006 en jaarplan 2007 2006- 2007, 59; omslag
        - Jaarverslag over 2007 en jaarplan 2008 2007 - 2008, 60; pak
        - Jaarverslag over 2008 en jaarplan 2009, alsmede jaarverslag over 2009 en jaarplan 2010 2008 - 2011, 61; pak
        - Jaarverslag over 2011 en jaarplan 2012, alsmede jaarverslag over 2012 en jaarplan 2013 2011 - 2013, 62; omslag
      - Het opstellen, vaststellen en toepassen van voorschriften ten aanzien van de personele administratie voor de post Praag, 1998 - 2011; 63-64; 2 pakken
        - 1998 - 2002, 63; pak
        - 2003 - 2011, 64; pak
      - Het actualiseren en verspreiden van het handboek Administratieve Organisatie en Interne Controle (AO en IC plan), alsmede het uitvoeren van een kwaliteitstoets bedrijfsvoering, 1999 - 2012; 65-69; 3 pakken en 2 omslagen
        - 1999 - 2002, 65; pak
        - 2003 - 2004, 66; omslag
        - 2005, 67; omslag
        - 2006 - 2009, 68; pak
        - 2010 - 2012, 69; pak
      - Rapportages inzake het organisatie-doorlichtingsonderzoek van de Inspectie en Evaluatie Bedrijfsvoering (ISB) ter beoordeling van het functioneren van de post, 2000 - 2007; 70-71; 1 pak en 1 omslag
        - Rapportages 2000 en 2003, met bijlagen 2000 - 2007, 70; omslag
        - Rapportage 2007 2007, 71; pak
      - Proces-verbaal van overgave en overname van geldmiddelen en andere waarde, in verband met overdracht door Chef de Poste (CdP) R.J. van Houtum aan zijn opvolger I.L. van Veldhuizen-Rothenbücher, alsmede diverse documenten van overdracht, 2002 - 2004; 72; pak
      - Het uitwerken, wijzigen en vaststellen van de organisatorische en personele organisatie van de ambassade te Praag, 2003 - 2010; 73; pak
      - Totstandkoming van het 'Rapport Organisatiedoorlichting Ambassade van het Koninkrijk der Nederlanden te Praag' van de Inspectie en Evaluatie Bedrijfsvoering (ISB), 2004 - 2011; 74-75; 1 pak en 1 omslag
        - 2004 - 2009, 74; pak
        - 2010 - 2011, 75; omslag
          Openbaarheid beperkt tot 01-01-2087
          Bescherming persoonlijke levenssfeer
      - Processen-verbaal van overdracht en overname van ambassadeurs met een beschrijving van de actuele stand van zaken bij de ambassade in Praag, 2006 - 2009; 76-77; 2 pakken
        - I.L. van Veldhuizen-Rothenbücher en J.L. van Hoorn 2006, 76; pak
        - J.C. Henneman en J.L. van Hoorn 2009, 77; omslag
      - Rapportages inzake de taken en werkzaamheden van de post in Praag, 2006 - 2009; 78; omslag
    - Personeel, A1.8
      - Rechtspositie met betrekking tot lokaal personeel, 1988 - 1999; 79-80; 1 pak en 1 omslag
        - 1988 - 1994, 79; omslag
        - 1995 - 1999, 80; pak
      - Het voorbereiden van de totstandkoming van het verdrag tussen Nederland en Tsjechië inzake de tewerkstelling van gezinsleden van het diplomatieke en consulaire personeel, 1995 - 1997; 81; omslag
    - Privileges en immuniteiten, A1.9
      - Regels en voorschriften voor diplomatieke immuniteit en privileges, 1988 - 1995; 82; omslag
      - Diplomatieke vrijstelling van belasting toegevoegde waarde (BTW) en diverse belastingen in Tsjechië, 1999 - 2007; 83-84; 2 pakken
        - 1999 - 2000, 83; pak
        - 2001 - 2007, 84; pak
  - Consulaire Zaken (CZ), A2
    - Asiel, A2.01
      - Het behandelen van de asielaanvraag van Charta 77-ondertekenaar professor J. Hermach, 1980 - 1982; 85; omslag
      - Het behandelen van diverse asielaanvragen en het voeren van overleg met het ministerie inzake het Nederlands asielbeleid in het kader van het volgen van het beginsel 'veilige derde landen', 1995 - 2001; 86; omslag
      - Regels en voorschriften ten aanzien van asielaangelegenheden, 1995 - 2001; 87; pak
      - Correspondentie met het ministerie over de Wet Veilige Landen van Herkomst in het kader van het asielbeleid, 1996 - 2000; 88; omslag
      - Asielpolitiek van Tsjechië, 2000 - 2008; 89; pak
    - Bijeenkomsten, A2.02
      - Het voorbereiden van, deelnemen aan en informeren over consulair overleg in het kader van Schengen-bijeenkomsten, 2004 - 2005; 90; omslag
    - Burgerlijke stand, A2.03
      - Het informeren van het ministerie inzake het overlijden van Nederlanders in Tsjechië, alsmede het doen toekomen van overlijdensakten, 1996 - 2009; 91-96; 6 pakken
        - 1996 - 1998, 91; pak
        - 1999 - 2001, 92; pak
        - 2002 - 2003, 93; pak
        - 2004 - 2007, 94; pak
        - 2005 - 2009, 95; pak
        - 2008 - 2009, 96; pak
      - Het ontvangen van en behandelen van verzoeken om informatie met betrekking tot huwelijksakten, 1998 - 2009; 97; omslag
        Openbaarheid beperkt tot 01-01-2085
    - Consulaire bijstand, A2.04
      - Het behandelen van verzoeken tot bemiddeling in het kader van diverse alimentatieverplichtingen van in Tsjechoslowakije en Tsjechië verblijvende Nederlanders, 1987 - 1995; 98; omslag
        Openbaarheid beperkt tot 01-01-2071
      - Het behandelen van notariële akten en akten van volmacht voor de verkoop van onroerend goed van Nederlanders in Tsjechoslowakije en Tsjechië, 1987 - 2011; 99-100; 2 omslagen
        - 1987 - 1995, 99; omslag
        - 2000 - 2011, 100; omslag
      - Het informeren van het ministerie inzake de afhandeling van de zaak rondom de moord op Prem Jaswal in Tsjechië, 1993 - 1995; 101; omslag
      - Het verstrekken van inlichtingen aan instanties en personen inzake diverse aangelegenheden met betrekking tot de rechterlijke macht in Tsjechië, 1994 - 1998; 102; omslag
      - Het bemiddelen -op verzoek van de nabestaanden- inzake de kwestie van het verdachte overlijden van de Nederlandse studente Lidwine Jasperse in Tsjechië, 1994 - 2001; 103; pak
        Openbaarheid beperkt tot 01-01-2072
      - Het bemiddelen in het afhandelen van de zaak rondom de moord op de Nederlander H.C. van Zetten in Tsjechië, 2002; 104; omslag
        Openbaarheid beperkt tot 01-01-2073
    - Familierecht, A2.05
      - Correspondentie en aantekeningen over bij de ambassade achtergelaten goederen van diverse families, personen en bedrijven en de afwikkeling van de nalatenschap van deze goederen, 1946 - 2004; 105-107; 3 omslagen
        - Mevrouw J. Exner-Centen, graaf R.T. Czernin, jonkheer W.E. van Panhuys, de heer F. Simand'l en mevrouw I. Janssen-Barna 1946 - 1973, 105; omslag
          Openbaarheid beperkt tot 01-01-2024
        - Lijsten van nagelaten goederen en correspondentie over de nalatenschap van deze goederen 1950 - 1993, 106; omslag
          Openbaarheid beperkt tot 01-01-2044
        - Familie H.P. Centen 1999 - 2004, 107; omslag
          Openbaarheid beperkt tot 01-01-2055
      - Het behandelen van de nalatenschappen van in Tsjechië overleden Nederlanders, alsmede het behandelen van diverse erfrechtkwesties, 1994 - 2001; 108; pak
    - Gedetineerden, A2.06
      - Het verlenen van consulair-maatschappelijke bijstand aan Nederlandse gedetineerden in Tsjechië, 1998 - 2010; 109-110; 1 pak en 1 omslag
        - 1998 - 2002, 109; omslag
          Openbaarheid beperkt tot 01-01-2078
        - 2003 - 2010, 110; pak
          Openbaarheid beperkt tot 01-01-2086
    - Nationaliteit, A2.07
      - Het behandelen van aanvragen voor toekenning van de Nederlandse nationaliteit ten behoeve van in Tsjechoslowakije en Tsjechië verblijvende personen, 1977 - 1998; 111; omslag
        Openbaarheid beperkt tot 01-01-2074
      - Het informeren van het ministerie inzake de nationaliteitswetgeving van Tsjechoslowakije en Tsjechië in verband met het behandelen van aanvragen voor nationaliteitswijziging, 1988 - 2005; 112; pak
      - Het behandelen van aanvragen tot verkrijging van het Nederlanderschap door naturalisatie (gevallen op naam), 1999 - 2012; 113-118; 4 pakken en 3 omslagen
        - Geordend op persoonsnaam 1999 - 2007, 113-116
          - Adamocova echtgenote van (e/v) Dalessi E., Taher e/v/ Schwartz A.E., Seidl M. 1999 - 2003, 113; pak
            Openbaarheid beperkt tot 01-01-2079
          - Molenaar, A.G. 2006, 114; omslag
            Openbaarheid beperkt tot 01-01-2082
          - Richters, L.V. 2001 - 2004, 115; omslag
            Openbaarheid beperkt tot 01-01-2080
          - Tingley e/v Ulc, A.E. 2006 - 2007, 116; pak
            Openbaarheid beperkt tot 01-01-2083
        - Geordend op jaar 2001 - 2012, 117-118
          - 2001 - 2009, 117; pak
          - 2010 - 2012, 118; pak
            Openbaarheid beperkt tot 01-01-2088
      - Het behandelen van zaken inzake het verlies van Nederlanderschap van W. van den Haak, B.W.H Jansen en T.J. Vertelman door verkrijging van de Tsjechische nationaliteit, 2006 - 2010; 119; pak
      - Het behandelen van verzoeken tot Nederlanderschap door diverse personen, 2009 - 2012; 120; pak
        Nota bene: Geordend op jaar
      - Het behandelen en bevestigen van de verkrijging van het Nederlanderschap door optie van diverse personen, 2010 - 2012; 121; pak
    - Rijbewijzen en kentekenbewijzen, A2.08
      - Regelgeving inzake rijbewijzen en kentekenbewijzen, 1985 - 2003; 122; pak
        Nota bene: Bevat geseald voorbeeld van rijbewijs
    - Toelating en uitleiding ongewenste personen, A2.09
      - Bestrijding van illegale immigratie in samenhang met het Schengen Verdrag, 1996 - 1998; 123; omslag
    - Visa en Machtiging tot Voorlopig Verblijf (MVV), A2.10
      - Visumbeleid van Tsjechoslowakije en Tsjechië, 1985 - 2009; 124-125; 2 omslagen
        - 1985 - 1992, 124; omslag
        - 1993 - 2009, 125; omslag
  - Economische Zaken (EZ), A3
    - Economie, A3.1
      - Het voorbereiden en sluiten van een binnenscheepvaartverdrag tussen Nederland en Tsjechoslowakije, 1989 - 1992; 126; pak
      - Het voorbereiden van de totstandkoming van de overeenkomst tussen Nederland en Tsjechoslowakije inzake de bevordering en wederzijdse bescherming van investeringen, 1989 - 1993; 127; pak
      - Bankwezen in Tsjechoslowakije en Tsjechië, 1989 - 1998; 128; pak
      - Modernisering en uitbreiding van diverse vliegvelden in Tsjechoslowakije en Tsjechië, 1989 - 1998; 129; pak
      - Privatisering van de grote staatsbedrijven in Tsjechoslowakijke en Tsjechië, 1990 - 1994; 130; pak
      - Het voorbereiden van de totstandkoming van de luchtvaartovereenkomst tussen Nederland en Tsjechoslowakije en Tsjechië, 1991 - 1996; 131-134; 3 pakken en 1 omslag
        - 1991 okt. - 1993 okt. 05, 131; pak
        - 1993 okt. 07 - 1994 jan., 132; pak
        - 1994 feb. - mrt., 133; pak
        - 1994 apr. - 1996 okt., 134; omslag
      - Wijziging van het belastingverdrag tussen Nederland en Tsjechoslowakije en Tsjechië ter vermijding van dubbele belasting en het voorkomen van het ontgaan van belasting, 1991 - 2001; 135-136; 2 pakken
        - 1975 - 1994, 135; pak
        - 1995 - 2001, 136; pak
          Nota bene: Bevat diskette
      - Het behartigen van de belangen van Nederlandse bedrijven bij de realisatie van investeringsprojecten in Tsjechoslowakije, 1992 - 1993; 137; omslag
        Anderszins voorkomen van onevenredige bevoordeling of benadeling van betrokken natuurlijke personen of rechtspersonen dan wel derden
      - Het behartigen van de belangen van het Nederlandse bedrijf Draka Holding bij het investeringsproject in de kabelfabriek Kablo Velke Mezirice (KVM), 1992 - 1996; 138; omslag
        Openbaarheid beperkt tot 01-01-2027
      - Ontwikkelingen betreffende de Tsjechisch-Slowaakse douane-unie en het Slowaaks-Russisch vrijhandelsakkoord, 1995 - 1996; 139; omslag
      - Beleidsvoorbereiding en beleidsuitdraging in het kader van de economische bilaterale betrekkingen tussen Nederland en Tsjechië, 1995 - 1998; 140; pak
      - Het voorbereiden en sluiten van een verdrag tussen Nederland en Tsjechië inzake het internationaal vervoer over de weg, 1998; 141; omslag
      - Het rapporteren aan het ministerie over de economische situatie in Tsjechië, 1998 - 2005; 142; omslag
    - Milieu en ruimtelijke ordening, A3.2
      - Onderhandelingen met Tsjechië over de invulling en naleving van een Memorandum of Understanding (MoU) Joint Implementation (JI) op basis van artikel 6 van het Kyoto Protocol (regelt de vermindering van de uitstoot van broeikasgassen), 1998 - 2006; 143; pak
    - Organisaties, A3.3
      - Reacties van Tsjechoslowakije op de in- en uitvoermaatregelen en -procedures van de Europese Gemeenschap (EG), 1985 - 1993; 144; pak
      - Topontmoeting van de Central European Free Trade Agreement (CEFTA) op 11 september 1998 te Praag, 1997 - 1998; 145; omslag
    - Programma's/projecten, A4.4
      - Het uitvoeren van en toezicht houden op de distributie van de Holland Economic Tribune in het kader van de Holland Promotie (PPP projecten), 2002 - 2003; 146; omslag
      - Het uitvoeren van en toezicht houden op het Programma Samenwerking Oost Europa (PSO) Pre-accessie Programma (PPA) als voorbereiding op de toetreding tot de Europese Unie, 2003; 147; pak
  - Pers- en Culturele Zaken (PCZ), A4
    - Cultuur, A4.1
      - Het inventariseren van Rijkskunstbezit in de ambtswoning en op de posten, 1976 - 2004; 148-150; 1 pak en 2 omslagen
        - 1976 - 1984, 148; omslag
        - 1985 - 1995, 149; omslag